DefaultData/hunspell/ar.aff
FLAG	long
SFX	ND	Y	8	
SFX ND ا يو/319 ا
SFX ND ا يي/320 ا
SFX ND ي يو/319 ي
SFX ND ي يي/320 ي
SFX ND ة يو/319 ة
SFX ND ة يي/320 ة
SFX ND 0 يو/319 [^اةي]
SFX ND 0 يي/320 [^اةي]

	
	
# Enclitiques ضمائر إضافة للإسم	
	
# Enclitiques ضمائر الإضافة، تلزم تغيرات في رسم أواخر الكلمة(ة، همزة)	
# Conscient عاقل	
	
SFX	aa	Y	14	
SFX aa ؤه ئي ؤه
SFX aa أه ئي أه
SFX aa ءه ئي ءه
SFX aa ه ي [^ءؤأ]ه
SFX aa ه نا ه
SFX aa ه ك ه
SFX aa ه كما ه
SFX aa ه كم ه
SFX aa ه كن ه
SFX aa ه هم ه
SFX aa ه هن ه
SFX aa ه ها ه
SFX aa ه هما ه
SFX aa 0 0 [^ه]

	
# Inconscient غير عاقل	
	
SFX	bb	Y	3	
SFX bb ه ها ه
SFX bb ه هما ه
SFX bb 0 0 [^ه]
	
# Enclitiques ضمائر الإضافة العادية	
# Conscient عاقل	
	
SFX	cc	Y	11	
SFX cc 0 ي .
SFX cc 0 نا .
SFX cc 0 ك .
SFX cc 0 كما .
SFX cc 0 كم .
SFX cc 0 كن .
SFX cc 0 هم .
SFX cc 0 هن .
SFX cc 0 ه .
SFX cc 0 ها .
SFX cc 0 هما .
	
# Spécial: Conscient إضافة ياء المتكلم لجمع المذكر السام، عاقل	
# Cas صاحبو-ي/صاحبيّ- صاحبي-ي/صاحبيّ	
	
SFX	ee	Y	12	
SFX ee و ي و
SFX ee ي ي ي
SFX ee 0 نا .
SFX ee 0 ك .
SFX ee 0 كما .
SFX ee 0 كم .
SFX ee 0 كن .
SFX ee 0 هم .
SFX ee 0 هن .
SFX ee 0 ه .
SFX ee 0 ها .
SFX ee 0 هما .
	
# Inconscient غير عاقل	
	
SFX	dd	Y	3	
SFX dd 0 ه .
SFX dd 0 ها .
SFX dd 0 هما .

# Enclitiques ضمائر الإضافة للناقص بدون ياء المتكلم)	
# Conscient عاقل	
	
SFX	ff	Y	10	
SFX ff 0 نا .
SFX ff 0 ك .
SFX ff 0 كما .
SFX ff 0 كم .
SFX ff 0 كن .
SFX ff 0 هم .
SFX ff 0 هن .
SFX ff 0 ه .
SFX ff 0 ها .
SFX ff 0 هما .
	


# VERBAL AFFIXATION


PFX Pa Y 1
PFX Pa 0 أ .

PFX Pb Y 1
PFX Pb 0 و .

PFX Pc Y 1
PFX Pc 0 أو .

PFX Pd Y 1
PFX Pd 0 ف .

PFX Pe Y 1
PFX Pe 0 ف .

PFX Pf Y 1
PFX Pf 0 أَف .

# لام التوكيد
PFX Pg Y 3
PFX Pg 0 ل .
PFX Pg 0 ول .
PFX Pg 0 فل .
# لام التعليل
PFX Ph Y 6
PFX Ph 0 ل .
PFX Ph 0 أل .
PFX Ph 0 ول .
PFX Ph 0 فل .
PFX Ph 0 أَول
PFX Ph 0 أَفل .

#لام اﻷمر
PFX Pi Y 3
PFX Pi 0 ل .
PFX Pi 0 ول .
PFX Pi 0 فل .

PFX Pj Y 6
PFX Pj 0 س .
PFX Pj 0 أَس .
PFX Pj 0 وس .
PFX Pj 0 فس .
PFX Pj 0 أَوس .
PFX Pj 0 أَفس .



#الضمائر المتصلة في محل نصب مفعول به
#ضمائر المتكلم، تتصل بحرية مع الضمائر عدا ضمائر المتكلم 
SFX Ha Y 1
SFX Ha 0 ي [ايو]ن


SFX Hb Y 2
SFX Hb 0 ني [^ى]
SFX Hb ى اني ى

SFX Hc Y 2
SFX Hc 0 نا [^ى]
SFX Hc ى انا ى


#الضمائر المتصلة في محل نصب مفعول به
#ضمائر المخاطب، تتصل بحرية مع الضمائر عدا ضمائر المخاطب

SFX Hd Y 2
SFX Hd 0 ك [^ى]
SFX Hd ى اك ى


#خاص بالمخاطبة، يستعمل من أجل التشكيل
#معطل حاليا
SFX He Y 2
SFX He 0 ك [^ى]
SFX He ى اك ى

SFX Hf Y 2
SFX Hf 0 كما [^ى]
SFX Hf ى اكما ى

SFX Hg Y 2
SFX Hg 0 كم [^ى]
SFX Hg ى اكم ى

SFX Hh Y 2
SFX Hh 0 كن [^ى]
SFX Hh ى اكن ى


#الضمائر المتصلة في محل نصب مفعول به
# ضمائر الغائب تتصل في حال الفعل المتعدي، مع جميع الضمائر اﻷخرى
SFX Hi Y 10
SFX Hi 0 ه [^ى]
SFX Hi 0 ها [^ى]
SFX Hi 0 هما [^ى]
SFX Hi 0 هم [^ى]
SFX Hi 0 هن [^ى]
SFX Hi ى اه ى
SFX Hi ى اها ى
SFX Hi ى اهما ى
SFX Hi ى اهم ى
SFX Hi ى اهن ى

# القسم الخاص بضميري أنتم وهم، والراجع إلى معالجة ألف التفريق
#الضمائر المتصلة في محل نصب مفعول به
#ضمائر المتكلم، تتصل بحرية مع الضمائر عدا ضمائر المتكلم 

SFX Hj Y 3
SFX Hj 0 ني [^ماى]
SFX Hj ا ني وا
SFX Hj 0 وني تم


SFX Hk Y 3
SFX Hk 0 نا [^ماى]
SFX Hk ا نا وا
SFX Hk 0 ونا تم


#الضمائر المتصلة في محل نصب مفعول به
#ضمائر المخاطب، تتصل بحرية مع الضمائر عدا ضمائر المخاطب

SFX Hl Y 3
SFX Hl 0 ك [^ماى]
SFX Hl ا ك وا
SFX Hl 0 وك تم


#خاص بالمخاطبة، يستعمل من أجل التشكيل
#معطل حاليا
SFX Hm Y 3
SFX Hm 0 ك [^ماى]
SFX Hm ا ك وا
SFX Hm 0 وك تم

SFX Hn Y 3
SFX Hn 0 كما [^ماى]
SFX Hn ا كما وا
SFX Hn 0 وكما تم

SFX Ho Y 3
SFX Ho 0 كم [^ماى]
SFX Ho ا كم وا
SFX Ho 0 وكم تم

SFX Hp Y 3
SFX Hp 0 كن [^ماى]
SFX Hp ا كن وا
SFX Hp 0 وكن تم


#الضمائر المتصلة في محل نصب مفعول به
# ضمائر الغائب تتصل في حال الفعل المتعدي، مع جميع الضمائر اﻷخرى
SFX Hq Y 15
SFX Hq 0 ه [^ماى]
SFX Hq 0 ها [^ماى]
SFX Hq 0 هما [^ماى]
SFX Hq 0 هم [^ماى]
SFX Hq 0 هن [^ماى]
SFX Hq ا ه وا
SFX Hq ا ها وا
SFX Hq ا هما وا
SFX Hq ا هم وا
SFX Hq ا هن وا
SFX Hq 0 وه تم
SFX Hq 0 وها تم
SFX Hq 0 وهما تم
SFX Hq 0 وهم تم
SFX Hq 0 وهن تم

# الضمائر المتصلة في محل نصب مفعول به أول وثاني
# أﻷفعال المتعدية لمفعولين


# Tools prerfixes 	
	
PFX	Ta	Y	2	
PFX Ta ا آ ا
PFX Ta 0 أ [^ا]
	
PFX	Tb	Y	1	
PFX Tb 0 و .
	
PFX	Tc	Y	1	
PFX Tc 0 ف .
	
PFX	Td	Y	1	
PFX Td 0 ب .
	
PFX	Te	Y	1	
PFX Te 0 ل .
	
PFX	Tg	Y	1	
PFX Tg 0 ك .
	
PFX	Th	Y	1	
PFX Th 0 أو .
	
PFX	Ti	Y	1	
PFX Ti 0 أف .
	
PFX	Tj	Y	1	
PFX Tj 0 أب .
	
PFX	Tk	Y	1	
PFX Tk 0 أل .
	
PFX	Tl	Y	1	
PFX Tl 0 أك .
	
PFX	Tm	Y	1	
PFX Tm 0 وب .
	
PFX	Tn	Y	1	
PFX Tn 0 ول .
	
PFX	To	Y	1	
PFX To 0 وك .
	
PFX	Tp	Y	1	
PFX Tp 0 فب .
	
PFX	Tq	Y	1	
PFX Tq 0 فل .
	
PFX	Tr	Y	1	
PFX Tr 0 فك .
	
PFX	Ts	Y	1	
PFX Ts 0 أوب .
	
PFX	Tt	Y	1	
PFX Tt 0 أول .
	
PFX	Tu	Y	1	
PFX Tu 0 أوك .
	
PFX	Tv	Y	1	
PFX Tv 0 أفب .
	
PFX	Tx	Y	1	
PFX Tx 0 أفل .
	
PFX	Ty	Y	1	
PFX Ty 0 أفك .
